臺灣花蓮地方法院刑事判決　　　　　　　 96年度易字第318號
公　訴　人　臺灣花蓮地方法院檢察署檢察官
被　　　告　乙○○
上列被告因竊盜案件，經檢察官提起公訴（96年度偵字第3391號
），由本院裁定改依簡式審判程序審理，並判決如下：
    主  文
乙○○攜帶兇器竊盜，累犯，處有期徒刑柒月。扣案之拔釘器及
榔頭各壹支均沒收。
    事  實
一、乙○○前曾於民國93年間因竊盜案件，經臺灣花蓮地方法院
    （下稱本院）於93年11月16日以93年度易字第138 號判處有
    期徒刑11月確定；復於94年間因竊盜等案件，經本院於94年
    3月11日以94年度易字第19號各判處有期徒刑10月、3月，應
    執行有期徒刑11月，並由臺灣高等法院花蓮分院駁回上訴而
    確定；再於95年間因違反毒品危害防制條例案件，經本院於
    95 年4月8日以95年度易字第3號判處有期徒刑6 月確定，上
    開所犯竊盜、毒品危害防制條例等罪，而分別遭判處有期徒
    刑10月、3月及6月部分，經定應執行有期徒刑1年5月，再與
    先前於93年間所犯竊盜罪而遭判處有期徒刑11月部分接續執
    行，甫於96年2 月26日縮刑期滿執行完畢，猶不知悔改，復
    意圖為自己不法之所有，於96年7月18日上午9時40分許，在
    位於花蓮縣吉安鄉○○路○段544號無人看管之工廠辦公室內
    ，持客觀上足供兇器使用之拔釘器及榔頭各1 支作為犯案工
    具，竊取甲○○所有上開辦公室內之鋁門窗架5 條，惟隨即
    為據報趕往現場之警方當場查獲，始循線知悉上情。並扣得
    上開拔釘器及榔頭各1支。
二、案經花蓮縣警察局吉安分局報告臺灣花蓮地方法院檢察署檢
    察官偵查起訴。
    理  由
一、上開犯罪事實，業經被告乙○○迭於警詢時、偵查中及本院
    審理中均坦承不諱，核與被害人甲○○於警詢時所指訴財物
    失竊之情節大致相符，並有贓認領保管單1張及現場照片10
    張附卷，以及拔釘器及榔頭各1 支扣案可資佐證，是以本件
    事證明確，被告犯行堪以認定，應依法論科。
二、核被告所為，係犯刑法第321條第1 項第3款之加重竊盜罪。
    又被告前曾於93年間因竊盜案件，經本院93年度易字第138
    號判處有期徒刑11月確定；復於94年間因竊盜等案件，經本
    院以94 年度易字第19號判處各有期徒刑10月、3月，應執行
    有期徒刑11月，並由臺灣高等法院花蓮分院駁回上訴而確定
    ；再於95年間因違反毒品危害防制條例案件，經本院以95年
    度易字第3號判處有期徒刑6月確定，上開所犯竊盜、毒品危
    害防制條例等罪而分別遭判處有期徒刑10月、3月及6月部分
    ，經定應執行有期徒刑1年5月，再與先前於93年間所犯竊盜
    罪而遭判處有期徒刑11月部分接續執行，甫於96年2 月26日
    縮刑期滿執行完畢一節，有臺灣高等法院被告前案紀錄表1
    份在卷可按，其於5 年以內，故意再犯本件有期徒刑以上之
    罪，為累犯，應依刑法第47條第1 項規定加重其刑。爰審酌
    被告前有竊盜、毒品等前科紀錄，素行不佳，且於本件係欲
    將所竊得之鋁門窗架變賣得利，其動機、目的俱屬不當，復
    參酌其犯罪手段、被告人所受損害之程度以及被告於事發後
    自始坦承犯行，犯後態度尚稱良好等一切情狀，量處如主文
    所示之刑，以資懲儆。至扣案之拔釘器及榔頭各1 支，係被
    告所有供本件犯罪所用之物，業經其供承在卷（見本院準備
    程序筆錄第2頁），應依刑法第38條第1項第2 款規定宣告沒
    收。
三、末按「除被告所犯為死刑、無期徒刑、最輕本刑為3 年以上
    有期徒刑之罪或高等法院管轄第1審案件者外，於前條第1項
    程序進行中，被告先就被訴事實為有罪之陳述時，審判長得
    告知被告簡式審判程序之旨，並聽取當事人、代理人、辯護
    人及輔佐人之意見後，裁定進行簡式審判程序。」刑事訴訟
    法第273條之1第1 項定有明文。查本件被告所犯上開刑法第
    321條第1項第3款之罪，其法定刑並非最輕本刑為3年以上有
    期徒刑之罪，且被告於本院96年8 月16日準備程序進行中，
    復就被訴之事實為有罪之陳述，經告知被告簡式審判程序之
    旨，被告及公訴人對於本件改依簡式審判程序審理亦均表示
    同意，是本院即依前揭刑事訴訟法規定，裁定本件進行簡式
    審判程序，附此敘明。
據上論斷，應依刑事訴訟法第273條之1第1項、第299條第1 項前
段，刑法第321條第1項第3款、第47條第1項、第41條第1 項前段
、第38條第1項第2款，判決如主文。
本案經檢察官王怡仁到庭執行職務。
中　　華　　民　　國　　96　　年　　8 　　月　　30　　日
　　                    臺灣花蓮地方法院刑事第三庭
                              法　官  　楊  仲  農
上列正本證明與原本無異。
如對本判決不服，應於送達後10日內，向本院提出上訴狀（上訴
狀應記載具體上訴理由並應抄附繕本）告訴人或被害人如對於本
判決不服者，應具備理由請求檢察官上訴，其上訴期間之計算係
以檢察官收受判決正本之日期為準。
                              書記官
中　　華　　民　　國　　96　　年　　8 　　月　　30　　日
附錄本判決論罪之法律條文：
中華民國刑法第321條：
犯竊盜罪而有左列情形之一者，處 6 月以上、 5 年以下有期徒
刑：
一  於夜間侵入住宅或有人居住之建築物、船艦或隱匿其內而犯
　　之者。
二  毀越門扇、牆垣或其他安全設備而犯之者。
三  攜帶兇器而犯之者。
四  結夥三人以上而犯之者。
五  乘火災、水災或其他災害之際而犯之者。
六  在車站或埠頭而犯之者。
前項之未遂犯罰之。
